# 关于合并问题

提问人：sjf148 时间：2012-06-26 15:33:41
请教各位老师，甲公司有A¥B¥C3个子公司，由于某种需要，甲公司只要求交A公司并入合并会计报表，这样的合并审计报告我能不能出具哦，如果出具的话应如何说明比较好？请赐教

回答人：chenyiwei
这种情况只能按照 1601 号审计准则出具特殊编制基础的财务报告（B、C公司明显影响不重大时除外），并在必要时对其用途和分发范围加以限制。你看看客户能否接受按特殊编制基础编制财务报表和出具审计报告？